【裁判字號】    92,易,33
【裁判日期】    920121
【裁判案由】    家庭暴力防治法
【裁判全文】
臺灣板橋地方法院刑事判決                            九十二年度易字第三三號
    公  訴  人  臺灣板橋地方法院檢察署檢察官
    被      告  甲○○  男  五.
右列被告因違反家庭暴力防治法案件，經檢察官提起公訴（九十一年度偵字第一二六
五一號），本院判決如左：
    主  文
甲○○違反法院依家庭暴力防治法第十三條所為之禁止實施家庭暴力行為之民事通常
保護令裁定，處拘役貳拾日，如易科罰金，以佰元折算壹日。緩刑貳年，緩刑期內
，付保護管束，並禁止實施家庭暴力行為。
    事  實
一、甲○○係丙○○之夫，二人間具有家庭暴力防治法第三條第一款所定配偶之家庭
    成員關係。甲○○前因多次毆打丙○○，經丙○○向本院聲請核發通常保護令，
    本院於民國九十年十月四日核發九十年度家護字第七四三號民事通常保護令，諭
    令甲○○不得對丙○○實施身體或精神上不法侵害之行為；不得直接或間接對於
    丙○○為騷擾之聯絡行為；應於九十年十一月一日前遷出丙○○位於臺北縣樹林
    市○○街十九號二樓之住處並將全部鑰匙交付丙○○；應最少遠離丙○○上開住
    處至少五十公尺；第一項、第二項之有效期間為一年，第三項、第四項之有效期
    間為六月，上開保護令並經合法送達予甲○○。詎甲○○於前開民事通常保護令
    第一項、第二項仍有效期間（第三項、第四項已因期限屆至而失效）之九十一年
    七月九日二十一時五十分許，前往丙○○前開住處，見管區警員正在丙○○右揭
    住處訪察戶口，因酒後情緒失控，竟基於違反首開保護令之犯意，以三字經「幹
    妳娘」之穢語辱罵丙○○，而以此方式對丙○○實施精神上之不法侵害及直接騷
    擾行為，違反前開民事通常保護令之規定。
二、案經丙○○訴由臺北縣政府警察局樹林分局移送臺灣板橋地方法院檢察署檢察官
    偵查起訴。
    理  由
一、右揭犯罪事實，業據被告甲○○於本院審理時坦承不諱（詳本院九十二年一月十
    六日審判筆錄），核與告訴人丙○○於警偵訊及本院審理時指述之情節相符（詳
    偵查卷宗第六頁反面、第二八頁反面、本院九十二年一月十六日審判筆錄），並
    經斯時在場聽聞之被告與告訴人之女乙○○於偵訊及本院審理時證述甚詳（詳偵
    查卷宗第二九頁、本院九十二年一月十六日審判筆錄），此外，復有本院九十年
    度家護字第七四三號民事通常保護令、臺北縣（政府）警察局樹林分局保護令執
    行紀錄表各乙份在卷可稽（附於偵查卷宗第十頁至第十四頁）。綜上，本件事證
    明確，被告犯行，洵堪認定，應依法論科。
二、查前述本院民事通常保護令業經合法送達予被告，並經被告本人親自收受，被告
    亦知悉該保護令之內容，此業據被告供承在卷（詳偵查卷宗第二八頁反面），然
    被告仍對告訴人辱罵「幹妳娘」之穢語，此不惟係直接騷擾告訴人，更對告訴人
    精神上造成不法之侵害，從而，被告前開行為，應從情節較重之對告訴人實施精
    神上之不法侵害行為論擬。是以，核被告所為，係違反家庭暴力防治法第五十條
    第一款之違反法院依家庭暴力防治法第十三條所為之禁止實施家庭暴力行為之民
    事通常保護令裁定之違反保護令罪。爰審酌被告於本院核發通常保護令後，仍不
    知警惕，見管區警員正在告訴人住處訪察戶口，竟以三字經「幹妳娘」辱罵告訴
    人，以此方式對告訴人實施精神上不法之侵害，惟被告僅辱罵告訴人「幹你娘」
    乙句，犯罪所生危害甚微，且告訴人表明願宥恕被告，並已與被告達成和解（詳
    本院九十二年一月十六日審判筆錄及附於偵查卷宗第三十頁至第三一頁之和解書
    ），暨被告已坦承犯行之犯後態度，兼衡被告之品性、智識程度等一切情狀，量
    處如主文所示之刑，並諭知易科罰金之折算標準。第查：被告雖曾於七十六年十
    月十三日，經臺灣臺北地方法院以七十六年度易字第三九二五號判處有期徒刑七
    月，嗣經臺灣高等法院於七十七年三月十日，以七十七年度上易字第八七八號判
    決上訴駁回而告確定，嗣並經臺灣高等法院以七十七年度聲字第七四五八號裁定
    減為有期徒刑三月十五日，而於七十七年七月二十日易科罰金執行完畢，固有臺
    灣高等法院檢察署刑案紀錄簡覆表乙紙在卷可稽，然被告於前案執行完畢後，五
    年以內未曾受有期徒刑以上刑之宣告，經此偵審程序，信被告應能知以此為戒，
    信守承諾，善盡人夫責任，而無再犯之虞，本院因認被告所受前揭宣告之刑以暫
    不執行為適當，爰予宣告緩刑二年，以觀後效。末按犯家庭暴力罪或違反保護令
    罪而受緩刑之宣告者，在緩刑期內應付保護管束，並得命被告於緩刑保護管束期
    間內，遵守一定事項，家庭暴力防治法第三十條第一項、第二項定有明文。本件
    被告與告訴人尚未離婚，仍為家庭暴力防治法第三條第一款所列之家庭成員關係
    ，業據告訴人陳明在卷（詳本院九十二年一月十六日審判筆錄），而被告違反保
    護令罪，雖獲邀緩刑之寬典，惟依照前開說明，仍應依法在緩刑內付保護管束，
    並命被告禁止實施家庭暴力行為，俾確實使被告有正確之法律觀念，並由地方法
    院檢察署觀護人予以適當之督促。
據上論斷，應依刑事訴訟法第二百九十九條第一項前段，家庭暴力防治法第五十條第
一款、第三十條第一項、第二項第一款，刑法第十一條前段、第四十一條第一項前段
、第七十四條第二款，罰金罰鍰提高標準條例第二條，判決如主文。
本案經檢察官高智美到庭執行職務。
中      華      民      國      九十二      年      一    月  二十一    日
                                  臺灣板橋地方法院刑事第四庭
                                          法  官  游  秀  雯
右正本證明與原本無異。
如不服本判決，應於判決送達後十日內，向本院提出上訴狀。
                                          書記官  張  玉  如
中      華      民      國      九十二      年      一    月  二十二    日
附錄本案論罪科刑法條全文：
家庭暴力防治法第五十條：
違反法院依第十三條、第十五條所為之下列裁定者，為本法所稱之違反保護令罪，處
三年以下有期徒刑、拘役或科或併科新台幣十萬元以下罰金︰
一  禁止實施家庭暴力行為。
二  禁止直接或間接騷擾、接觸、通話或其他連絡行為。
三  命遷出住居所。
四  遠離住居所、工作場所、學校或其他特定場所。
五  命完成加害人處遇計畫：戒癮治療、精神治療、心理輔導或其他治療、輔導。


司法院資訊處製作；財團法人民間司法改革基金會備份。
